【裁判字號】    89,易緝,78
【裁判日期】    890421
【裁判案由】    竊盜等
【裁判全文】
臺灣板橋地方法院刑事判決                          八十九年度易緝字第七八號
    公  訴  人  臺灣板橋地方法院檢察署檢察官
    被      告  丙○○
右列被告因贓物案件，經檢察官提起公訴（八十六年度偵字第一一六一六、一一六一
七、一五九一一號)，本院判決如左：
    主  文
丙○○無罪。
    理  由
一、公訴意旨略以：被告丙○○明知友人即同案被告甲○○（業經本院判處罪刑確定
    ）所持有車牌號碼ＧＱ－五０六七號自用小客車一輛，係來路不路之贓車（該車
    係車主乙○○於八十六年五月二十日左右，在臺北縣永和市保路九三巷內所失竊
    者），竟仍於民國八十六年五月二十三日凌晨二時許，在臺北縣永和市○○路○
    段二三巷一號前，受甲○○請託駕駛該車尋找當鋪典當，嗣於同日凌晨三時三十
    五分許，被告駕駛該車行經同市○路○○○路口之際，為警攔檢查獲，因認被告
    涉有刑法第三百四十九條第一項之收受贓物罪嫌云云。
二、按犯罪事實應依證據認定之，無證據不得推定其犯罪事實；又不能證明被告犯罪
    者，應諭知無罪之判決；刑事訴訟法第一百五十四條及第三百零一條第一項分別
    定有明文。
三、訊據被告丙○○對於其受託典當上開汽車一節，固坦承不諱，惟堅決否認有收受
    贓物犯行，辯稱：伊係受友人甲○○請託典當上開汽車之際，甲○○僅告知該車
    係向友人借用典當者，同時一併交付該車之行照、原始車籍資料及鑰匙，伊並不
    知悉該車為贓物等語。經查：上開汽車係甲○○向一真實姓名年籍不詳自稱「林
    國裕」之友人借得供典當之用，「林國裕」並有一併將該車之行照、原始車籍資
    料及鑰匙交予甲○○，嗣甲○○即轉囑託被告典當該車，並將該車行照、原始車
    籍資料及鑰匙等轉交予被告，以便辦理典當事宜等節，業據同案被告甲○○於偵
    查中及本院審理時供明在卷（參見卷附臺灣板橋地方法院檢察署八十六年度偵字
    第一一六一七號偵查卷第八五頁及本院八十六年度易字第八０四八號審理卷第二
    七五頁），核與被告所辯情節相符，是甲○○將上開成衣交予被告之際，既僅告
    知被告該車係向友人借得供典當之用，並委請被告代為辦理典當手續，則被告當
    時在主觀上是否具有該車來源有異之贓物認識，已非無疑；且甲○○當時既已一
    併將該車之行照、原始車籍資料及鑰匙交予被告供辦理典當手續之用，衡情被告
    實無懷疑該車並無合法來源之餘地；再上開自用小客車車主為辦理驗車等相關手
    續方便，平日均將該車之行照及原始車籍資料等文件放置於車內，故該車失竊之
    際，置於車內之行照及原始車籍資料等文件乃連同車體一併遭竊，嗣被告經警查
    獲而尋回該車後，其行照及原始車籍資料等文件又一併尋回等節，業據證人即該
    車車主乙○○於本院審理時到庭結證屬實，此益徵被告丙○○及同案被告甲○○
    前揭供述之內容確與事實相符，準此以觀，殊無從僅憑被告受託駕駛上開自用小
    客車辦理典當手續之客觀事態，驟然推論其主觀上具有明知該車來源有異之贓物
    認識。綜上所述，被告在主觀上既無贓物之認識，縱令在客觀上有受託代辦該車
    典當手續之事實，亦與刑法第三百四十九條第一項收受贓物罪之構成要件不合，
    自無從認其涉有該項罪責。此外，復查無其他積極證據足資證明被告有公訴意旨
    所指之收受贓物犯行，揆諸前揭規定，要屬不能證明其犯罪，爰為無罪之諭知。
據上論斷，應依刑事訴訟法第三百零一條第一項，判決如主文。
本案經檢察官張云綺到庭執行職務
中      華      民      國      八十九      年    四      月   二十一   日
                                      臺灣板橋地方法院刑事第二庭
                                          法  官  王  屏  夏
右正本證明與原本無異
如不服本判決應於判決送達後十日內向本院提出上訴狀
                                          書記官  楊  璧  華
中      華      民      國      八十九      年    五      月     八     日


司法院資訊處製作；財團法人民間司法改革基金會備份。
